【裁判字號】    95,易,2017
【裁判日期】    990506
【裁判案由】    詐欺等
【裁判全文】
臺灣高雄地方法院刑事判決              95年度易字第2017號
公  訴  人  臺灣高雄地方法院檢察署檢察官
被      告  辛○○
選任辯護人  蔡文彬律師
            張清雄律師
上列被告因詐欺等案件，經檢察官提起公訴（95年度偵字第8022
號、第10503 號）後，聲請本院改依協商程序進行，本院合議庭
裁定由受命法官獨任依協商程序審理，判決如下：
    主  文
辛○○共同連續犯詐欺取財罪，累犯，處有期徒刑壹年，減為有
期徒刑陸月，如易科罰金，以銀元參佰元即新臺幣玖佰元折算壹
日。扣案如附表所示之物，均沒收。
    事實及理由
一、本件犯罪事實及證據，除起訴書犯罪事實一第一行增加「辛
    ○○前因偽造文書案件，經本院以91年度訴字第762 號判處
    有期徒刑6 月確定，於民國91年12月12日易科罰金執行完畢
    」，第二行「91年間至95年間」，更正為「92年8 月21日於
    高雄市○○區○○路20號虛設東渝企業有限公司（下稱東渝
    公司）起，至95年3 月10日為警查獲時止」，並刪除犯罪事
    實內共同被告丁○○之部分（業經本院以95年度易字第2017
    號判決無罪確定）；證據部分補充「被告辛○○、子○○、
    郭明倫、寅○○、卯○○、己○○、甲○○、癸○○、庚○
    ○、戊○○、丑○○、壬○○、丙○○、乙○○於本院審理
    時之自白」外，餘均引用檢察官起訴書及補充理由書之記載
    （如附件）。
二、查本件被告業已認罪，並經辯護人協助下與檢察官於審判外
    達成協商之合意，合意內容為：(一)被告願受科刑範圍如主文
    所載；(二)被告應於99年2 月2 日起至99年5 月2 日止三個月
    內，向指定之公益團體支付新臺幣（下同）50萬元。查本件
    被告業於99年4 月22日分別捐助20萬元、30萬元與財團法人
    臺灣世界展望會及高雄家庭扶助中心，而繳納完畢一節，有
    上開二公益團體之收據在卷可稽（見本院卷八第144 、145
    頁）。本院審酌上開協商合意內容，並無刑事訴訟法第455
    條之4 第1 項所列不得認罪協商之情形，本件既經檢察官聲
    請改依協商程序而為判決，本院爰不經言詞辯論，於協商合
    意範圍內為協商判決。
三、扣案如附表所示之物，均係被告所有，供本件犯罪所用之物
    ，均應依共同正犯連帶負責原則及刑法第38條第1 項第2 款
    規定，宣告收收。至扣案之刷卡機1 台為中國信託銀行所有
    ，租賃與東渝公司使用，業據辛○○陳明在卷（見警甲卷第
    31頁），自無從併予沒收；本案其餘扣案之印章、金融卡、
    存摺、帳單等物品，或非屬被告辛○○所有，或無證據證明
    與本件犯行相關，及扣案之信用卡，依各信用卡背面之條款
    ，信用卡分屬各銀行所有，而非持卡人所有；及本案其餘扣
    案物，均非被告所有，且尚難認與本案有直接關連性，爰均
    不予宣告沒收，附此敘明。
四、依刑事訴訟法第454 條、第455 條之2 第1 項、第454 條之
    4 第2 項，刑法第2 條第1 項前段、第339 條第1 項、第47
    條第1 項、第38條第1 項第2 款，修正前刑法第28條、第56
    條、第41條第1 項前段，刑法施行法第1 條之1 第1 項、第
    2 項前段，廢止前罰金罰鍰提高標準條例第2 條，現行法規
    所定貨幣單位折算新臺幣條例第2 條，中華民國九十六年罪
    犯減刑條例第2 條第1 項第3 款、第7 條、第9 條，判決如
    主文。
五、協商判決除有刑事訴訟法第455 條之4 第1 項第1 款於本訊
    問程序終結前，被告撤銷協商合意或檢察官撤回協商聲請者
    ；第2 款被告協商之意思非出於自由意志者；第4 款被告所
    犯之罪非第455 條之2 第1 項所定得以聲請協商判決者；第
    6 款被告有其他較重之裁判上一罪之犯罪事實者；第7 款法
    院認應諭知免刑或免訴、不受理者情形之一；及違反同條第
    2 項法院應於協商合意範圍內為判決，法院為協商判決所科
    之刑，以宣告緩刑、2 年以下有期徒刑、拘役或罰金為限等
    規定者外，不得上訴。
六、如有上開得提起上訴之情形而不服本件判決，得自收受判決
    送達之日起10日內，向本院提出上訴書狀，上訴於第二審法
    院。
本案經檢察官王清海到庭執行職務。
中    華    民    國    99    年    5     月    6     日
                      刑事第十八庭    法  官  周佳佩
以上正本證明與原本無異。
中    華    民    國    99    年    5     月    6     日
                                      書記官  王立山
附錄本案論罪科刑法條：
刑法第339 條第1 項
意圖為自己或第三人不法之所有，以詐術使人將本人或第三人之
物交付者，處5 年以下有期徒刑、拘役或科或併科1,000 元以下
罰金。
附件：
臺灣高雄地方法院檢察署檢察官
95年度偵字第8022、10503 號起訴書、96年度蒞字第20464 號補
充理由書。
附表：扣案物之沒收
┌─┬─────────────┬────────────┐
│編│     扣押物品名稱         │      備          註    │
│號│                          │（本院卷一第116 頁以下扣│
│  │                          │  押物品目錄表及編號）  │
├─┼─────────────┼────────────┤
│1 │東佑企業社存摺2 本        │編號35                  │
├─┼─────────────┼────────────┤
│2 │東渝企業有限公司存摺2 本  │編號36                  │
├─┼─────────────┼────────────┤
│3 │東渝公司及東佑企業社刷卡消│編號23，扣押物品清單誤載│
│  │費簽帳單之商店存根聯共229 │為239 張                │
│  │張                        │                        │
├─┼─────────────┼────────────┤
│4 │東渝企業有限公司、東佑企業│編號39證物袋內          │
│  │社公司橡皮章各1 枚        │                        │
├─┼─────────────┼────────────┤
│5 │東渝企業有限公司印章2 枚  │編號40證物袋內          │
│  │東佑企業社公司印章1 枚    │                        │
│  │東成企業社公司印章3 枚    │                        │
│  │佳祥企業社公司印章1 枚    │                        │
│  │新揚生化科技公司印章1 枚  │                        │
├─┼─────────────┼────────────┤
│6 │東渝公司資料1 批          │編號45                  │
├─┼─────────────┼────────────┤
│7 │東成企業社資料1 份        │編號50                  │
├─┼─────────────┼────────────┤
│8 │東渝企業有限公司、東佑企業│編號58證物袋內          │
│  │社、新揚生化科技有限公司發│                        │
│  │票張各1 枚                │                        │
├─┼─────────────┼────────────┤
│9 │東渝公司營利事業登記證暨公│編號74                  │
│  │司登記、章程等資料        │                        │
├─┼─────────────┼────────────┤
│10│東佑企業社營利事業登記證  │編號75                  │
├─┼─────────────┼────────────┤
│11│東渝企業有限公司、東佑企業│編號76證物袋內          │
│  │社、新揚生化科技公司統一編│                        │
│  │號橡皮章各1 枚            │                        │
└─┴─────────────┴────────────┘

司法院資訊處製作；財團法人民間司法改革基金會備份。
